臺灣臺中地方法院刑事判決　　　　　　　96年度易字第3103號
公　訴　人　臺灣臺中地方法院檢察署檢察官
被　　　告　甲○○
上列被告因違反電子遊戲場業管理條例案件，經檢察官提起公訴
（九十六年度偵字第一一○一一號），被告在本院準備程序進行
中就被訴事實為有罪之陳述，本院合議庭裁定由受命法官獨任依
簡式審判程序，判決如下：
    主    文
甲○○違反未依電子遊戲場業管理條例規定辦理營利事業登記者
，不得經營電子遊戲場業之規定，累犯，處有期徒刑肆月，如易
科罰金，以新臺幣壹仟元折算壹日，減為有期徒刑貳月，如易科
罰金，以新臺幣壹仟元折算壹日。扣案電子遊戲機台伍台 (含IC
板柒片)、代幣壹仟肆佰陸拾枚，均沒收。
    事實及理由
壹、程序部分：
一、按除被告所犯為死刑、無期徒刑、最輕本刑為三年以上有期
    徒刑之罪或高等法院管轄第一審案件者外，於法院行準備程
    序進行中，被告先就被訴事實為有罪之陳述時，審判長得告
    知被告簡式審判程序之旨，並聽取當事人、代理人、辯護人
    及輔佐人之意見後，裁定進行簡式審判程序；且受命法官行
    準備程序，與法院或審判長有同一之權限；又簡式審判程序
    之證據調查，不受刑事訴訟法第一百五十九條第一項、第一
    百六十一條之二、第一百六十一條之三、第一百六十三條之
    一及第一百六十四條至第一百七十條規定之限制，刑事訴訟
    法第二百七十三條之一第一項、第二百七十九條第二項前段
    、第二百七十三條之二分別定有明文。
二、查本件被告甲○○所犯為死刑、無期徒刑、最輕本刑為三年
    以上有期徒刑以外之罪，且非高等法院管轄第一審之案件，
    經本院合議庭裁定由受命法官行準備程序時，被告就被訴事
    實為有罪之陳述後，復經本院合議庭裁定由受命法官獨任行
    簡式審判程序，是其證據之調查，自不受刑事訴訟法第一百
    五十九條第一項、第一百六十一條之二、第一百六十一條之
    三、第一百六十三條之一及第一百六十四條至第一百七十條
    規定之限制，合先敘明。
三、現行刑事訴訟法為保障被告之反對詰問權，排除具有虛偽危
    險性之傳聞證據，以求實體真實之發見，於該法第一百五十
    九條第一項明定被告以外之人於審判外之言詞或書面陳述，
    除法律有規定者外，不得作為證據。本件檢察官及被告於本
    院準備程序及審理程序中，並未就本案卷內證據資料之證據
    能力提出爭執，且迄於言詞辯論終結前，均未主張有刑事訴
    訟法第一百五十九條第一項不得為證據之情形，應認均已同
    意本案卷內之證據資料均得作為本案證據，且經本院審酌後
    ，認無不適當之情形，是本案卷內之證據均有證據能力，合
    先敘明。
貳、實體部分：
一、認定犯罪事實所根據的證據及理由：
    本件犯罪事實及證據，均引用檢察官起訴書之記載（如附件
    ）。
二、論罪科刑的理由：
  (一)核被告所為，係違反電子遊戲場業管理條例第十五條之未辦
    理營利事業登記，不得經營電子遊戲場業之規定，應依同條
    例第二十二條之規定處罰。
  (二)被告前因違反電子遊戲場業管理條例案件，經本院判處有期
    徒刑三月，於九十五年十一月十五日易科罰金執行完畢，有
    台灣台中地方法院檢察署刑案資料查註紀錄表及台灣高等法
    院被告前案紀錄表各一份附卷可佐，其於五年之內，再故意
    犯本件有期徒刑以上之本罪，為累犯，依刑法第四十七條第
    一項加重其刑。
  (三)爰審酌被告除有上述前科外，又另案本院九十五年易字第三
    六○二號判處有期徒刑五月、九十六年度易字第六六五號判
    處有期徒刑五月確定在案，被告仍不知警惕，為圖營利一再
    犯案，惟其犯罪後尚能坦承犯行，態度良好，所得非多等一
    切情狀，量處如主文所示之刑，並諭知易科罰金之折算標準
    。
  (四)又中華民國九十六年罪犯減刑條例業於九十六年七月四日公
    布，於同年月十六日生效，被告之犯罪時間係在九十六年四
    月二十四日以前，合於減刑條件，應依該條例第二條第一項
    第三款規定減其刑期二分之一，並先加後減，依同條例第九
    條及刑法第四十一條第一項之規定諭知易科罰金之折算標準
    。
  (五)扣案之電子遊戲機五台（含IC板七片）及代幣一千四百六十
    枚，係供犯罪所用之物，爰依刑法第三十八條第一項第二款
    ，宣告沒收。
三、適用法律依據：
  (一)刑事訴訟法第二百七十三條之一第一項、第二百九十九條第
    一項前段、第三百十條之二、第四百五十四條第二項。
  (二)電子遊戲場業管理條例第十五條、第二十二條。
  (三)刑法第十一條前段、第四十七條、第四十一條第一項前段、
    第三十八條第一項第二款、第三款。
  (四)中華民國96年罪犯減刑條例第2條第1項第3款、第7條、第9
    條。
  (五)罰金罰鍰提高標準條例第一條前段。
本案經檢察官郭明嵐到庭執行職務。
中　　華　　民　　國　　96　　年　　8　　月　　 9　　日
                  刑事第七庭    法  官 郭德進
上正本證明與原本無異。
如不服本判決，應於送達後十日內向本院提出上訴狀（須附繕本
），上訴於台灣高等法院台中分院。
                                書記官 陳惠玲
中　　華　　民　　國　　96　　年　　8　　月　　 9　　日
附錄論罪科刑法條
電子遊戲場業管理條例第15條
未依本條例規定辦理營利事業登記者，不得經營電子遊戲場業。
電子遊戲場業管理條例第22條：
違反第 15 條規定者，處行為人 1 年以下有期徒刑、拘役或科或
併科新台幣50萬元以上250萬元以下罰金。
